el: Στυλ ανοίγματος ποδιών: Ελαστική μανσέτα; Ελαστική μανσέτα με κορδόνι περίσφιξης; Ελαστική μανσέτα με φερμουάρ; Ανοιχτό στρίφωμα; Ριπ μανσέτα; Μανσέτα με κουμπιά σούστες; Ίσιο στρίφωμα; Ρυθμιζόμενη μανσέτα με στόπερ; Στρίφωμα με φερμουάρ; Άλλο
da: Benåbningsstil: Elastisk manchet; Elastisk manchet med snoretræk; Elastisk manchet med lynlås; Åben søm; Ribbet manchet; Manchet med trykknaplukning; Lige søm; Manchet justerbar med snorestop; Søm med lynlås; Andet
fr: Finition de l’ouverture de jambe: Revers élastique; Revers élastique avec cordon de serrage; Revers élastique avec fermeture éclair; Ourlet ouvert; Revers côtelé; Revers à bouton-pression; Ourlet droit; Revers réglable avec bouton bascule; Ourlet zippé; Autre
tr: Paça açıklığı stili: Lastikli manşet; İpli lastikli manşet; Fermuarlı lastikli manşet; Açık etek ucu; Fitilli manşet; Çıtçıt kapamalı manşet; Düz etek ucu; Kordon kilitli ayarlanabilir manşet; Fermuarlı etek ucu; Diğer
ru: Стиль нижнего края штанин: Эластичная манжета; Эластичная манжета со шнурком; Эластичная манжета с молнией; Открытый низ; Манжета в рубчик; Манжета на кнопке; Прямой низ; Манжета, регулируемая фиксатором; Низ на молнии; Другое
nb: Type benåpning: Elastisk kant; Elastisk kant med snor; Elastisk kant med glidelås; Åpen fald; Ribbekant; Kant med trykknapp; Rett fald; Kant justerbar med snorlås; Fald med glidelås; Annet
en: Leg opening style: Elastic cuff; Elastic cuff with drawcord; Elastic cuff with zipper; Open hem; Ribbed cuff; Snap-closure cuff; Straight hem; Toggle-adjustable cuff; Zip hem; Other
zh-CN: 腿部开口款式: 弹性收口; 带抽绳弹性收口; 带拉链弹性收口; 开叉下摆; 罗纹收口; 按扣收口; 直筒下摆; 松紧扣可调节收口; 拉链下摆; 其他
sl-SI: Stil odprtine za nogo: Elastičen patent; Elastičen patent z vrvico; Elastičen patent z zadrgo; Odprt rob; Rebrast patent; Patent s pritiskalnikom; Raven rob; Patent s stoperjem; Rob z zadrgo; Drugo
ja: 脚開きスタイル: 伸縮性カフ; ドローコード付き伸縮性カフ; ジッパー付き伸縮性カフ; オープンヘム; リブカフ; スナップ開閉式カフ; ストレートヘム; トグル調整式カフ; ジップヘム; その他
pl: Styl otworu nogawki: Elastyczny ściągacz; Elastyczny ściągacz ze sznurkiem; Elastyczny ściągacz z zamkiem; Otwarte obszycie; Prążkowany ściągacz; Ściągacz zapinany na zatrzask; Proste obszycie; Ściągacz regulowany stoperem; Obszycie z zamkiem; Inne
ro-RO: Stilul deschiderii pentru picior: Manșetă elastică; Manșetă elastică cu șnur; Manșetă elastică cu fermoar; Tiv deschis; Manșetă striată; Manșetă cu închidere cu capse; Tiv drept; Manșetă ajustabilă cu opritor; Tiv cu fermoar; Altele
es: Tipo de corte de pierna: Puño elástico; Puño elástico con cordón; Puño elástico con cremallera; Dobladillo abierto; Puño acanalado; Puño con cierre a presión; Dobladillo recto; Puño ajustable con tope; Dobladillo con cremallera; Otro
ko: 다리통 스타일: 신축성 커프스; 드로코드 신축성 커프스; 지퍼 신축성 커프스; 오픈 밑단; 골지 커프스; 스냅형 커프스; 일자 밑단; 토글 조절식 커프스; 지퍼 밑단; 기타
hr-HR: Stil otvora za nogavice: Elastična manšeta; Elastična manšeta s vezicom; Elastična manšeta s patentnim zatvaračem; Otvoreni rub; Rebrasta manšeta; Manšeta s drukerima; Ravni rub; Manšeta podesiva stoperom; Rub s patentnim zatvaračem; Ostalo
hu: Nadrágszárnyílás kialakítása: Gumis mandzsetta; Gumis mandzsetta húzózsinórral; Gumis mandzsetta cipzárral; Nyitott szegély; Bordás mandzsetta; Patentos mandzsetta; Egyenes szegély; Beállítógombos mandzsetta; Cipzáras szegély; Egyéb
vi: Kiểu ống quần: Gấu quần co giãn; Gấu quần co giãn có dây rút; Gấu quần co giãn có khóa kéo; Gấu quần mở; Gấu quần dệt gân; Gấu quần khuy bấm; Gấu quần thẳng; Gấu quần có nút chặn điều chỉnh; Gấu quần có khóa kéo; Khác
fi: Lahkeen avaustyyli: Kuminauharesori; Kuminauharesori kiristysnyörillä; Kuminauharesori vetoketjulla; Avoin lahkeensuu; Joustinresori; Nepparillinen resori; Suora lahkeensuu; Kiristimellä säädettävä resori; Vetoketjullinen lahkeensuu; Muu
lt-LT: Kojų angų stilius: Elastinis atvartas; Elastinis atvartas su virvele; Elastinis atvartas su užtrauktuku; Atvira apačia; Rumbuotas atvartas; Atvartas su spaudėmis; Tiesi apačia; Reguliuojamas atvartas su fiksatoriumi; Apačia su užtrauktuku; Kita
zh-TW: 褲管開口款式: 彈性縮口; 附抽繩的彈性縮口; 附拉鍊的彈性縮口; 開放式下襬; 羅紋縮口; 壓扣縮口; 直筒下襬; 栓扣可調式縮口; 拉鍊下襬; 其他
cs: Styl zakončení nohavice: Elastická manžeta; Elastická manžeta se stahovací šňůrkou; Elastická manžeta se zipem; Otevřený lem; Žebrovaná manžeta; Manžeta na druky; Rovný lem; Manžeta nastavitelná olivkou; Lem se zipem; Jiné
sv: Benöppningsstil: Elastisk mudd; Elastisk mudd med dragsko; Elastisk mudd med dragkedja; Öppen fåll; Ribbstickad mudd; Mudd med tryckknapp; Rak fåll; Mudd som justeras med dragsko; Fåll med dragkedja; Övrigt
de: Stil der Beinöffnung: Elastisches Bündchen; Elastisches Bündchen mit Kordelzug; Elastisches Bündchen mit Reißverschluss; Offener Saum; Rippbündchen; Bündchen mit Druckknopf; Gerader Saum; Verstellbares Bündchen mit Knebelknopf; Reißverschluss-Saum; Sonstige
bg-BG: Стил на отвора на крачола: Еластичен маншет; Еластичен маншет с връзка; Еластичен маншет с цип; Отворен подгъв; Оребрен маншет; Маншет с тик-так копче; Прав подгъв; Регулируем маншет със стопер; Подгъв с цип; Друг
th: สไตล์เปิดขา: ปลายขายางยืด; ปลายขายางยืดมีเชือกรูด; ปลายขายางยืดมีซิป; ปลายขาเปิด; ปลายขาแบบผ้าริบ; ปลายขาแบบกระดุมแป๊ก; ปลายขาตรง; ปลายขาแบบตัวปรับล็อก; ปลายขาแบบซิป; อื่นๆ
pt-BR: Perna abertura estilo: Punho elástico; Punho elástico com cordão; Punho elástico com zíper; Barra aberta; Punho canelado; Punho com fecho de pressão; Barra reta; Punho ajustável com pino (toggle); Barra com zíper; Outro
sk-SK: Štýl výrezu/otvoru na nohy: Elastická manžeta; Elastická manžeta so sťahovacou šnúrkou; Elastická manžeta so zipsom; Otvorený lem; Rebrovaná manžeta; Manžeta na cvoky; Rovný lem; Manžeta nastaviteľná brzdičkou; Lem so zipsom; Iné
it: Stile dell'apertura della gamba: Fondo elastico; Fondo elastico con coulisse; Fondo elastico con zip; Orlo aperto; Fondo a coste; Fondo con chiusura a scatto; Orlo dritto; Fondo regolabile con alamaro; Orlo con zip; Altro
pt-PT: Estilo da abertura da perna: Punho elástico; Punho elástico com cordão; Punho elástico com fecho de correr; Bainha aberta; Punho canelado; Punho com fecho de mola; Bainha a direito; Punho ajustável com tanca; Bainha com fecho de correr; Outro
nl: Beenopening stijl: Elastische boord; Elastische boord met trekkoord; Elastische boord met rits; Open zoom; Geribde boord; Boord met drukknoopsluiting; Rechte zoom; Boord met koordstopper; Zoom met rits; Overig